【裁判字號】    98,審竹秩,213
【裁判日期】    990303
【裁判案由】    違反社會秩序維護法
【裁判全文】
臺灣新竹地方法院簡易庭裁定         98年度審竹秩字第213號
移送機關  新竹市警察局第二分局
被移送人  甲○○
上列被移送人因違反社會秩序維護法案件，經移送機關以中華民
國98年12月17日竹市警二分偵字第0980027451號移送書移送審理
，本院裁定如下：
    主  文
甲○○不罰。
    理  由
一、移送意旨略以：被移送人甲○○，係梁瑞芳所經營之瑩德傳
    播公司旗下賣淫女子，以每2小時新臺幣（下同）1,000元代
    價裸露上衣坐檯陪酒及每次性交易（半套口交）500 元之代
    價，完成性交易。負責人梁瑞芳負責媒介從中剝削營利。復
    於民國98年12月10日凌晨零時7分許，在新竹市○○路○段53
    1 巷58號「騎檬子卡拉OK」店包廂內，被移送人甲○○為新
    竹市警察局第二分局關東橋派出所員警臨檢，當場查獲證人
    戴章興、蘇逢春、何孟昌等3 人入內消費，並甫於性交易時
    查獲。負責人梁瑞芳於98年12月10日，先行依妨害風化罪以
    竹市警二分偵字第0980027000號刑事案件報告書報請臺灣新
    竹地方法院檢察署檢察官偵辦中。詢據被移送人甲○○坦承
    陪酒（移送書記載為陪酒裸露上衣）不諱，惟矢口否認性交
    易（半套口交）部分，復有證人戴章興、蘇逢春、何孟昌等
    3 人及負責人梁瑞芳筆錄、臨檢紀錄表及照片附卷可資佐證
    ，因認被移送人甲○○涉嫌違反社會秩序維護法第80條第1
    項第1款意圖得利與人姦之規定等語。
二、按社會秩序維護法第80條第1項第1款意圖得利與人姦之規定
    ，須以行為人已與他人進行姦淫行為為構成要件，若尚未進
    行姦淫行為，則與該條之構成要件不符。次按，兩性生殖器
    接合構成姦淫既遂一節，係以兩性生殖器官已否接合為準，
    不以滿足性慾為必要，申言之，即男性陰莖一部已插入女陰
    ，縱未全部插入或未射精，亦應成立姦淫既遂，否則雙方生
    殖器官僅接觸而未插入，即未達於接合程度，應為未遂犯，
    最高法院62年台上字第2090號判例可資參照。再者，社會秩
    序維護法第80條第1項第1款所稱之意圖得利而與人姦之姦淫
    行為，應係指男女生殖器之接合，雖刑法第10條第5 項之所
    謂之性交，已包含「以性器進入他人口腔」（即口交）之行
    為，然社會秩序維護法上開法律條文既未修正為「意圖得利
    而與人性交」，依罪刑法定主義之原則，自不得擴張解釋上
    揭條文亦包括「口交」在內。又事實之認定，應憑證據，如
    未能發現相當證據，或證據不足以證明，自不能以推測或擬
    制之方法，以為裁判基礎；又認定不利於被告之事實，須依
    積極證據，苟積極證據不足為不利於被告事實之認定時，即
    應為有利於被告之認定，更不必有何有利之證據。最高法院
    30年上字第816號判例可資參照。
三、經查，本件移送機關認被移送人甲○○涉嫌違反社會秩序維
    謢法第80條第1項第1款之行為，無非係以移送人甲○○於警
    詢中之供述、證人戴章興、蘇逢春、何孟昌等3 人及負責人
    梁瑞芳之警詢筆錄、臨檢紀錄表、警員偵查報告及採證照片
    4 張等為據。然查：訊據被移送人甲○○固坦承有陪酒之事
    實，然否認有上揭違序之行為，辯稱：伊於98年12月9 日晚
    間約11時許，依證人梁瑞芳指示進入「騎檬子卡拉OK」店內
    坐檯陪酒，但有穿著內衣褲，且伊不敢靠近客人等語（見本
    院卷第2 至4頁）；然證人戴章興、蘇逢春、何孟昌等3人於
    警詢時均證稱：「她們（指小姐）陪他們唱歌，他們賞小費
    後，小姐會主動脫衣全裸陪他們做撫摸、猥褻動作，如再給
    小姐500 元，小姐就會幫他們打手槍，而警方查獲當時，小
    姐（含被移送人甲○○）等4 人均裸坐檯陪酒」等語（見本
    院卷第8 至13頁，另證人即負責人梁瑞芳亦坦承於警方臨檢
    查獲當時，被移送人甲○○確有裸坐檯陪酒之情事（見本院
    卷第5至7頁）；復參以卷附之新竹市警察局關東橋派出所臨
    檢紀錄表、偵查報告各1份暨現場採證照片4張（見本院卷第
    14至17頁）可知本案確有小姐全裸坐檯陪酒之事實，是被移
    送人甲○○所辯顯不足採信。惟據上開移送人甲○○所為之
    供述以及證人戴章興、蘇逢春、何孟昌等3 人及負責人梁瑞
    芳所為之證述、臨檢紀錄表、警員偵查報告及採證照片等所
    示，本件被移送人甲○○於案發當時並未從事姦淫行為，僅
    脫光衣服後旋被便衣員警當場查獲，尚未進行姦淫行為，是
    被移送人甲○○本件行為尚不構成姦淫之行為。揆諸上開法
    條及說明，被移送人甲○○本件所為自與社會秩序維護法第
    80 條 第1 項第1 款規定之須有姦、宿行為之構成要件不符
    。從而，移送機關之移送意旨難認合法，本件被移送人甲○
    ○之行為應屬不罰。
四、依社會秩序維護法第45條第2項、第46條第1項，裁定如主文
    。
中    華    民    國    99    年     3     月    3    日
                  新竹簡易庭  法  官  劉兆菊
以上正本證明與原本無異。
如不服本裁定，得於裁定書送達之翌日起5 日內，以書狀敘述理
由，向本庭提出抗告（切勿逕送上級審）。
中    華    民    國    99    年     3     月    3    日
                              書記官  林兆嘉

司法院資訊處製作；財團法人民間司法改革基金會備份。
